臺灣桃園地方法院刑事判決　　　　　　 96年度審訴字第710號
公　訴　人　臺灣桃園地方法院檢察署檢察官
被　　　告　丙○○
　　　　　　乙○○
上二人共同
指定辯護人　本院公設辯護人　陳瑞明
被　　　告　甲○○
選任辯護人　邱清銜律師
上列被告等因違反槍砲彈藥刀械管制條例案件，經檢察官提起公
訴（96年度偵字第15496 號、第16510 號），嗣被告於準備程序
進行中為有罪之陳述，經本院合議庭裁定由受命法官獨任進行簡
式審判程序後，聲請改依協商程序而為判決，本院判決如下：
    主  文
丙○○、乙○○未經許可，轉讓子彈，各處有期徒刑陸月，併科
罰金新臺幣貳萬元，各減為有期徒刑月，併科罰金新臺幣壹萬
元，有期徒刑如易科罰金，罰金如易服勞役，均以新臺幣壹仟元
折算壹日。均緩刑貳年。
甲○○未經許可，持有子彈，處有期徒刑月，併科罰金新臺幣
壹萬元，有期徒刑如易科罰金，罰金如易服勞役，均以新臺幣壹
仟元折算壹日。緩刑貳年。
    事實及理由
一、本件被告等所犯係死刑、無期徒刑或最輕本刑為三年以上有
    期徒刑以外之罪，其於準備程序中就被訴事實為有罪之陳述
    ，經本院告知簡式審判程序之旨，並聽取公訴人、被告及辯
    護人之意見後，爰依刑事訴訟法第273 條之1 第1 項規定合
    議裁定由受命法官獨任進行簡式審判程序。
二、丙○○明知槍砲彈藥刀械管制條例所列槍砲、彈藥，非經中
    央主管機關許可，不得無故轉讓，竟基於轉讓具有殺傷力之
    子彈之犯意，先於民國96年3 月間之某日，在桃園縣大園鄉
    ○○路600 巷43弄5 之2 號4 樓之居處，自某姓名年籍不詳
    綽號「阿隆」之成年男子處，取得土造子彈1 顆後，非法持
    有之，嗣於同年4 月初某日，在桃園縣大園鄉橫峰村9 鄰湳
    子121 號，將上開改造子彈轉讓與乙○○。乙○○亦明知槍
    砲彈藥刀械管制條例所列槍砲、彈藥，非經中央主管機關許
    可，不得無故轉讓，竟基於轉讓具有殺傷力之子彈之犯意，
    於上開時地自丙○○處收受該土造子彈後，旋即於同日，在
    桃園縣桃園市○○○街14號將該子彈轉讓與甲○○。甲○○
    明知槍砲彈藥刀械管制條例所列槍砲、彈藥，非經中央主管
    機關許可，不得無故持有，竟基於非法持有具有殺傷力之子
    彈之犯意，於上開時地，自乙○○處收受該土造子彈後，非
    法持有之。嗣於96年6 月27日上午8 時40分許，為警持搜索
    票在桃園縣桃園市○○○街14號查獲，並扣得上開具有殺傷
    力之子彈1 顆及與本案無關之不具殺傷力之改造手槍1 枝（
    槍枝管制編號0000000000號，含彈匣1 個）、滑套1 個、槍
    身1 個（槍枝管制編號0000000000號）、彈匣1 個、槍管5
    枝及彈殼16顆。案經桃園縣政府警察局刑警大隊、基隆憲兵
    隊報告臺灣桃園地方法院檢察署檢察官偵辦起訴。
三、證據：
    (一)被告3 人於本院準備程序中之自白。
    (二)內政部警政署刑事警察局96年7 月12日刑鑑字第09600994
      93號槍彈鑑定書1 份在卷可稽。
    (三)扣案之土造子彈1 顆。
四、本件被告已認罪，經檢察官與被告達成協商之合意，其合意
    內容為：被告丙○○、乙○○願受科刑範圍各為有期徒刑6
    月，併科罰金新臺幣2 萬元，各減為有期徒刑3 月，併科罰
    金新臺幣1 萬元，均緩刑2 年；被告甲○○願受科刑範圍為
    有期徒刑3 月，併科罰金新臺幣1 萬元，緩刑2 年。上開協
    商合意並無刑事訴訟法第455 條之1 第1 項所列情形之一，
    檢察官聲請改依協商程序而為判決，本院爰不經言詞辯論，
    於協商合意範圍內為協商判決。
五、附記事項：
  (一)被告丙○○、乙○○之犯罪時間係在96年4 月24日以前，所
    犯為槍砲彈藥刀械管制條例第12條第2 項之罪，合於減刑條
    件，與中華民國九十六年罪犯減刑條例第2 條第1 項第3 款
    規定相符，應減其刑期2 分之1 。
  (二)扣案之具殺傷力之土造子彈1 顆，已因內政部刑事警察局之
    試射擊發而滅罄，故毋庸為沒收之諭知。至不具殺傷力之改
    造手槍1 枝（槍枝管制編號0000000000號，含彈匣1 個）、
    滑套1 個、槍身1 個（槍枝管制編號0000000000號）、彈匣
    1 個、槍管5 枝及彈殼16顆均與本案無關，本院不予宣告沒
    收。
六、應適用之法條：刑事訴訟法第273 條之1 第1 項、第455 條
    之4 第2 項、第455 條之8 ，槍砲彈藥刀械管制條例第12條
    第2 項、第4 項，刑法第11條前段、第41條第1 項前段、第
    42條第3 項前段、第74條第1 項第1 款，中華民國九十六年
    罪犯減刑條例第2 條第1 項第3 款、第7 條。
七、本判決除有刑事訴訟法第455 條之4 第1 項第1 款、第2 款
    、第4 款、第6 款、第7 款所定情形之一，或違反同條第2
    項規定者外，不得上訴。
八、如不服本件判決，得自收受判決送達之日起10日內，向本院
    提出上訴書狀，上訴於第二審法院。
本案經檢察官鄭堤升到庭執行職務。
中　　華　　民　　國　　96　　年　　12　　月　　31　　日
                  刑事庭    法　官　徐  培  元
以上正本證明與原本無異。
                            書記官  楊  美  慧
中　　華　　民　　國　　97 　 年　　 1    月     3    日
附錄本案論罪科刑法條：
槍砲彈藥刀械管制條例第12條
未經許可，製造、販賣或運輸子彈者，處1 年以上7 年以下有期
徒刑，併科新台幣500 萬元以下罰金。
未經許可，轉讓、出租或出借子彈者，處6 月以上5 年以下有期
徒刑，併科新台幣300 萬元以下罰金。
意圖供自己或他人犯罪之用，而犯前二項之罪者，處3 年以上10
年以下有期徒刑，併科新台幣700 萬元以下罰金。
未經許可，持有、寄藏或意圖販賣而陳列子彈者，處5 年以下有
期徒刑，併科新台幣300 萬元以下罰金。
第 1 項至第 3 項之未遂犯罰之。
